Franco Miranda

Programador Full Stack

Buenos Aires, Argentina

portfolio-francomirandadev.vercel.app

linkedin.com/in/franco-miranda



Perfil

Soy un desarrollador Full Stack con más de 2 año de experiencia en el desarrollo de páginas web y una base sólida en Ingeniería en Informática, disfruto trabajando en proyectos desafiantes que me permiten aprender y crecer. Mi compromiso con la excelencia y la mejora constante me impulsa a buscar soluciones técnicas efectivas y eficientes.

Experiencia Profesional

Desarrollador Full Stack 2024 – Present

Freelance

- Implementación de funciones en **E-commerce** como validación de cupones, generación de tickets de compra/venta, implementación de servicios de pasarela de pagos utilizando Mercado Pago o Stripe.
- Implementación de **ChatBots** a sitio web para tener un asistente mediante IA, permitiendo respuestas automáticas a consultas de clientes. Estos ChatBots ofrecen información detallada sobre productos y catálogos, mejorando la experiencia del usuario.

Desarrollador Full Stack Ssr 2023 – 2024

DPS - Consultora de Software

- Manejo de tecnologías como TypeScript, JavaScript, NodeJS, React, Next, Express, HTML, CSS para proyectos E-commerce y
 productos empresariales mejorando interfases de usuario y añadiendo funcionalidades como validación de cobros, búsqueda
 avanzada de productos, sistema de reseñas del producto, chat en vivo.
- Experiencia en desarrollo de backend utilizando **Python** para la lógica del servidor mediante **Django** para sitios web, integrando funcionalidades CRUD a base de datos y APIs de terceros
- Diseño y desarrollo de estructuras de bases de datos eficiente y escalables mediante base de datos utilizando SQL, PostgreSQL, MongoDB
- Diseño e implementación de arquitecturas de **Microservicios** utilizando Docker y Kubernetes para un despliegue ágil y eficiente, garantizando una gestión eficaz de los recursos y una escalabilidad optima
- Diseño e Implementación servicios de AWS (Lambda, S3, CDN, EC2, RDS) para proporcionar una infraestructura escalable

Desarrollador Full Stack Jr 2022 – 2023

Mate - Consultora de Software

- Desarrollo y mantenimiento de aplicaciones web utilizando tecnologías como HTML, CSS, JavaScript, React, NodeJS, Express y MongoDB.
- Diseño y desarrollo de estructuras de bases de datos eficientes y escalables para aplicaciones web y sistemas, incluyendo la implementación de consultas **SQL**.
- Diseño de interfaces de usuario atractivas y responsivas, optimizando la experiencia del usuario y mejorando la usabilidad de los productos finales
- Resolución de problemas y depuración de errores

Educación

Ingeniería en informática
2020 – Present
Universidad Nacional de La Matanza

Proyectos

Tienda de Netbooks

TypeScript, JavaScript, React, Node.js, SQL, Docker

- · Aplicación web que permite vender productos mediante una interfaz intuitiva
- Integración de pasarela de pagos mediante APIs de Mercado Pago y Stripe
- Documentación de la Api en Swagger
- Implementación de Docker para tener la aplicación web completa desplegada en cualquier ordenador

Gestión de pagos bancarios

JavaScript, Node.js, React, Next.js, Tailwind Css, PostgreSQL, Docker

- Aplicación web para registrar, visualizar, editar y eliminar pagos bancarios.
- Interfaz de usuario intuitiva y dinámica con React y Next.js
- implementación de API REST para operaciones CRUD en PostgreSQL
- Permite exportar los datos a un archivo Excel (.CSV)

Idiomas

Español Nativo Ingles B2

Habilidades

Comunicación | Trabajo en Equipo | Resolución de Problemas | Programación Orientada a Objetos (POO) | API REST | MVC | HTML5 | Css | JavaScript | TypeScript | React.js | Express.js | Node.js | Nest | Next | Python | Django | Flask | Java | Spring Boot | MongoDB | MySQL | PostgreSQL | Jest | Docker | Kubernetes | Git | GitHub | CI/CD | AWS